【裁判字號】    97,易,472
【裁判日期】    970430
【裁判案由】    竊盜
【裁判全文】
臺灣士林地方法院刑事判決               97年度易字第472號
公  訴  人  臺灣士林地方法院檢察署檢察官
被      告  乙○
                    （另案於臺灣新店戒治所戒治中）
上列被告因竊盜案件，經檢察官提起公訴（97年度偵字第2272號
），被告於審判程序就被訴事實為有罪之陳述，本院裁定以簡式
審判程序審理，並判決如下：
    主  文
乙○共同犯攜帶兇器毀壞門扇竊盜罪，累犯，處有期徒刑壹年貳
月。
    事  實
一、乙○前因竊盜案件，經臺灣板橋地方法院90年度易字第3710
    號判處有期徒刑10月確定，甫於民國96年2 月16日縮刑期滿
    執行完畢。詎猶不知悔改，與真實姓名年籍不詳、綽號「阿
    聰」之成年男子，共同基於意圖為自己不法所有之犯意聯絡
    ，於96年7 月30日14時許，由「阿聰」騎乘不詳車號之機車
    搭載乙○，沿途尋找行竊目標，嗣行經臺北市○○區○○街
    23巷27號前，由乙○下車以按電鈴方式查探，發現該址4 樓
    甲○○住處無人回應，認有機可乘，由乙○持其所有客觀上
    足可供兇器使用之魚口鉗1 支為工具，破壞構成甲○○住處
    鐵門一部之門鎖後，2 人共同侵入甲○○住處（毀損及侵入
    住宅部分未據告訴），竊取項鍊7 條、戒指20只、手鐲10只
    、OLYMPUS FE-160、SONY型號之數位相機及仁英牌MP3 各1
    臺、電話卡3 張、手錶2 支、玉豬1 對、黃金鎖片10片、人
    蔘粉10瓶、人蔘精5 瓶、SAMSUNG 、OKWAP 、LG型號之手機
    各1 支及現金新臺幣371 元，得手後旋即離去。嗣乙○將分
    贓取得之上開SAMSUNG 手機1 支交予張兩傳收受（張兩傳涉
    犯收受贓物罪部分另案審理），為警循線查獲，而悉上情。
二、案經甲○○訴由臺北市政府警察局北投分局報告臺灣士林地
    方法院檢察署檢察官偵查起訴。
    理  由
一、本件被告乙○所犯非死刑、無期徒刑或最輕本刑有期徒刑3
    年以上之罪，亦非高等法院管轄第一審案件，且於準備程序
    進行中，被告先就被訴事實為有罪之陳述，經告知被告簡式
    審判程序之旨，並聽取檢察官、被告之意見後，本院裁定進
    行簡式審判程序，是本件之證據調查，依刑事訴訟法第273
    條之2 規定，不受同法第159 條第1 項、第161 條之2 、第
    161 條之3 、第163 條之1 及第164 條至第170 條規定之限
    制，合先敘明。
二、上揭犯罪事實業據被告乙○坦承不諱，核與告訴人甲○○、
    證人張兩傳之指述相符，並有贓物認領保管單1 紙、贓物照
    片3 幀、監視器翻拍照片4 幀附卷可稽（偵查卷第9 、19、
    21、22、27、29頁），堪認被告自白與事實相符，應可採信
    。本案事證明確，被告犯行洵堪認定，應依法論科。
三、按刑法第321 條第1 項第3 款之攜帶兇器竊盜罪，係以行為
    人攜帶兇器竊盜為其加重條件，此所謂兇器，其種類並無限
    制，舉凡客觀上足對人之生命、身體、安全構成威脅，具有
    危險性之兇器均屬之，且祇須行竊時攜帶此種具有危險性之
    兇器為已足，並不以攜帶之初有行兇之意圖為必要（最高法
    院79年度臺上字第5253號判例參照），又按毀壞構成門之一
    部之鎖，應認為毀壞門扇之加重竊盜罪（最高法院74年度臺
    上字第243 號判決參照）。本件被告行竊時所持之魚口鉗1
    支既可破壞鐵門之門鎖，堪認在客觀上足以對人之生命、身
    體、安全構成威脅，具有相當之危險性，自屬兇器。又本件
    告訴人住處之門鎖附著於鐵門，係屬鐵門之一部分，為被告
    供明在卷，揆諸上揭說明，被告毀損該門鎖應認係毀壞門扇
    。核被告乙○所為，係犯刑法第321 條第1 項第2 款、第3
    款之攜帶兇器毀壞門扇竊盜罪。被告乙○與真實姓名年籍不
    詳、綽號「阿聰」之成年男子，就上開犯行有犯意聯絡及行
    為分擔，為共同正犯。被告有如事實欄所載有期徒刑執行完
    畢之前科，有臺灣高等法院被告前案紀錄表1 份在卷可稽，
    其於受徒刑之執行完畢5 年以內，故意再犯有期徒刑以上之
    本罪，應依刑法第47條第1 項論以累犯，並加重其刑。本件
    公訴人、被告均求處有期徒刑1 年10月，爰審酌被告不思以
    正當途徑獲取財物，竟起歹念行竊，及其犯罪手段、竊得之
    不法利益、犯罪後坦承犯行等一切情狀，認上開求刑為適當
    ，爰量處如主文所示之刑。
四、未扣案之魚口鉗1 支，雖為被告乙○所有供本件犯罪所用之
    物，惟業經被告丟棄，經被告供明在卷（本院卷第25頁），
    復無其他證據證明此魚口鉗1 支尚存在，該物品既已滅失，
    爰不另諭知沒收。
據上論斷，應依刑事訴訟法第273 條之1 第1 項、第299 條第1
項前段，刑法第28條、第321 條第1 項第2 款、第3 款、第47條
第1 項，判決如主文。
本案經檢察官湯偉祥到庭執行職務。
中    華    民    國    97    年    4     月    30    日
                  刑事第三庭法  官  陳美彤
以上正本證明與原本無異。
如不服本判決，應於收受送達後10日內向本院提出上訴書狀，其
未敘述上訴理由者，應於上訴期間屆滿後20日內向本院補提理由
書狀（均須按他造當事人之人數附繕本）。
                            書記官  賴麗容
中    華    民    國    97    年    4     月    30    日
附錄本判決論罪法條全文
中華民國刑法第321條第1項第2款、第3款
犯竊盜罪而有左列情形之一者，處6 月以上、5 年以下有期徒刑
：
二毀越門扇、牆垣或其他安全設備而犯之者。
三攜帶兇器而犯之者。


司法院資訊處製作；財團法人民間司法改革基金會備份。
